Inventaris van het archief van het Directoraat-Generaal van de Arbeid van het Ministerie van Sociale Zaken en Werkgelegenheid, (1940) 1980 - 1989 (1995)
Nationaal Archief, Den Haag
- Bestrijdingsmiddelen, 03
  - Stukken betreffende het verlenen van ontheffingen met betrekking tot het in voorraad hebben en het gebruik van captafol bevattende bestrijdingsmiddelen., 1986-1988; 77-79; 1 pak en 2 omslagen
    - 1988, 79
      Oude code: -1.7773.7 map 001
  - Vergaderstukken ten behoeve van de deelnemers aan het Coördinatie-overleg Bestrijdingsmiddelenonderzoek., 1986-1991; 80; 1 pak
    Oude code: -1.773.7 / 07.58 map 68, 73 en 199
  - Stukken betreffende de Werkgroep Blootstellingsanalyse., 1987; 81; 1 omslag
    Oude code: 613.632/07.58 map 046
  - Stukken betreffende het deelnemen aan het functioneel overleg over het toezicht op het gebruik van gasvormende bestrijdingsmiddelen buiten de landbouw., 1988; 82; 1 pak
    Oude code: -1.773.7/07.58 map 069
  - Stukken betreffende het geven van voorschriften met betrekking tot de gassing van voorraden en ruimten met bestrijdingsmiddelen., 1988; 83; 1 omslag
    Oude code: -1.773.7 map 062
  - Stukken betreffende het tot stand komen van het convenant resten en gebruikte verpakkingen gewasbeschermingsmiddelen in samenwerking met andere ministeries., 1988; 84; 1 omslag
    Oude code: -1.773.7/07.358.82 map 002
  - Stukken betreffende het adviseren over de indeling en etikettering van bestrijdingsmiddelen alsmede het instemmen met wijzigingen in de Verordening Reiniging Verpakkingen Bestrijdingsmiddelen van het Landbouwschap., 1988-1989; 85; 1 pak
    Oude code: 614.8.084:54 map 004 - 005
  - Stukken betreffende het behandelen van de vraag of Diffuse-ID als een bestrijdingsmiddel in de zin van de Bestrijdingsmiddelenwet 1962 moet worden beschouwd., 1988-1989; 86; 1 omslag
    Oude code: -1.773.7map 023
  - Het beantwoorden van Kamervragen met betrekking tot bestrijdingsmiddelen., 1988-1992; 87; 1 omslag
    Oude code: -1.773.7/07.355.2 map 064, 065, 226
  - Stukken betreffende de ontwikkeling van het beleid ten aanzien van het toelaten van het gebruik van bestrijdingsmiddelen., 1988-1994; 88-92; 5 pakken
    - Algemeen. 1988-1994, 88-91
      - 1988-1990, 88
        Oude code: -1.773.7 map 156
      - 1991, 89
      - 1992, 90
        Oude code: -1.773.7 map 213
      - 1993-1994, 91
        Oude code: -1.773.7 map 218
    - Correspondentie met en verslagen van vergaderingen van de Projectgroep Herstructurering Organisatie Toelating Bestrijdingsmiddelen ten behoeve van de herstructurering van de Commissie Toelating Bestrijdingsmiddelen (CTB) en Bureau Bestrijdingsmiddelen, 1988 - 1989, 92
      Oude code: -1.773.7 / 07.58 map 76 en 77
  - Stukken betreffende het mede opstellen van richtlijnen van de Raad van de Europese Gemeenschap., 1988-1994; 93-94; 2 pakken
    - 1988-1991, 93
      Oude code: -1.773.7 map 104 en 152
    - 1992-1994, 94
      Oude code: -1.773.7 map 253
  - Stukken betreffende het deelnemen aan het Interdepartementaal Overleg Bestrijdingsmiddelenwet 1962., 1990; 95; 1 omslag
    Oude code: -1.773.7/07.58 map 202
  - Stukken betreffende het informeren van de Tweede Kamer met betrekking tot het onderzoeksrapport over de preventie van bestrijdingsmiddeleneffecten bij werkers in de bollenteelt., 1990; 96; 1 omslag
    Oude code: -1.838.27 map 205
  - Vergaderstukken van het Handhavingsoverleg Methylbromide van de Directie Gezondheid, Sector Bijzonder Beleid Toxische Stoffen., 1990; 97; 1 omslag
    Oude code: -1.773.7/.07.58 map 686
  - Stukken betreffende het deelnemen aan overleg over ethyleenoxide met ziekenhuizen., 1990-1991; 98; 1 omslag
    Oude code: -1.773.7/07.58 map 201
  - Stukken betreffende de ontwikkeling van het beleid ter beperking van de gezondheidsrisico's bij beroepsmatige blootstelling aan het bestrijdings- c.q. ontsmettingsmiddel metam - natrium., 1992-1993; 99; 1 pak
    Oude code: -1.773.7 map 217 en 220
  - Stukken betreffende het tot stand komen van een wijziging van de Bestrijdingsmiddelenwet met betrekking tot registratie, beoordeling en gebruiksvoorschriften ectoparasitica en diergeneesmiddelen., 1992-1994; 100; 1 omslag
    Oude code: -1.779 map 251
  - Vergaderstukken van de Strategiegroep Agrarische Sectoren (overheidsvertegenwoordigers)., 1992-1994; 101; 1 omslag
    Oude code: -1.773.7/07.58 map 229
  - Stukken betreffende het totstandkomen van de wijziging van de Bestrijdingsmiddelenwet met betrekking tot de veiligheid bij werken in besloten ruimten (wijziging van artikel 14c eerste lid van het Bestrijdingsmiddelenbesluit)., 1993-1994; 102; 1 omslag
    Oude code: 614.824 map 269
  - Stukken betreffende het verlenen van advies met betrekking tot besluiten betreffende de toelating van bestrijdingsmiddelen., 1993-1994; 103; 1 omslag
    Oude code: -1.773.7 map 252
- Dienstplichtwet, 04
  - Stukken betreffende het beleid en jurisprudentie inzake de adviserende taak van het Directoraat-Generaal van de Arbeid bij verzoeken om vrijstelling van militaire dienst., 1968-1993; 104; 1 pak
    Oude code: -1.865.213 map 29
- Economische aangelegenheden, 05
  - Stukken betreffende het adviseren van de minister over diverse aspecten ten aanzien van de opsporing van economische delicten., 1951-1953; 105; 1 omslag
    Oude code: -1.873.123.5 map 4
  - Staat met een overzicht van de te wijzigen bepalingen in DGA-regelgeving op wet- en amvb-niveau waarin (Europese Economische) Gemeenschap staat en waar met ingang van 1 januari 1993 EER (Europese Economische Raad) wordt bedoeld, met geleidebrief., 1992; 106; 1 omslag
    Oude code: -1.783.7 map 14
  - Stukken betreffende het toetsen van wetgevingsprojecten van het Ministerie van Justitie inzake de implementatie van de (ontwerp-) EG-richtlijn met betrekking tot Warenwetbesluiten., 1992; 107; 1 omslag
    Oude code: -1.773 map 9, 10, 11 en 12
  - Stukken betreffende het bepalen van een standpunt ten aanzien van de EG-richtlijn CE-merkteken (het aanbrengen en het gebruik van het EG-conformiteitsmerkteken voor industrieproducten)., 1992-1994; 108; 1 omslag
    Oude code: EG 07.76 map 19
  - Stukken betreffende het tot stand komen van een ontwerp (verzamel-)besluit tot wijziging van onder meer enige algemene maatregelen van bestuur op basis van de Wet op de Gevaarlijke Werktuigen in verband met de implementatie van de richtlijn 93/68/EEG (EG-merktekenrichtlijn)., 1993-1994; 109; 1 pak
    Oude code: EG 07.76
- Emancipatiebeleid, 06
  - Stukken betreffende de wettelijke maatregelen met betrekking tot de bescherming van de gehuwde buitenshuis werkende vrouw., 1950-1961; 110; 1 omslag
    Oude code: 1.824.3/map 6
  - Stukken betreffende het tot stand komen van de nota "Vrouwen en kwaliteit van de arbeid"., 1987-1989; 111; 1 pak
    Oude code: -1.834 map 1
  - Stukken betreffende het tot stand komen van het beleidsprogramma emancipatie "Met het oog op 1995"., 1991-1992; 112; 1 omslag
    Oude code: -07.11 map 8 en 10
- Hinderwet, 07
  - Stukken betreffende het tot stand komen en wijzigen van het Hinderbesluit 1953., 1952-1958; 113; 1 pak
    Oude code: -1.777.51 map 43
  - Stukken betreffende het verlenen van medewerking aan het tot stand komen en bijwerken van de concept-richtlijn voor Hinderwetvoorwaarden voor opslagplaatsen van bestrijdingsmiddelen of actieve stoffen daarvan., 1974-1980; 114; 1 pak
    Oude code: -1.777.51 map 5
  - Stukken betreffende het beantwoorden van Kamervragen over de toepassing van de Wet Geluidhinder., 1979-1985; 115; 1 omslag
    Oude code: -1.778 / 07.353.3 map 18
  - Stukken betreffende het verlenen van medewerking aan de totstandkoming en uitvoering van de Wet Geluidhinder., 1979-1986; 116-118; 3 pakken
    - 1979-1981, 116
      Oude code: -1.777.8 map 21
    - 1982-1983, 117
      Oude code: -1.777.8 map 22
    - 1984-1986, 118
      Oude code: -1.778 map 23
  - Stukken betreffende het voeren van overleg met het Directoraat-Generaal voor de Milieuhygiëne van het Ministerie van Volksgezondheid en Milieuhygiëne over samenwerking op het gebied van ''geluid'' (Overleg DGMH - DGH geluid)., 1979-1987; 119; 1 pak
    Oude code: -1.778 map 19
  - Stukken betreffende het tot stand komen van de circulaire van 9 oktober 1981, nr. 135.063/SD Ham, gericht aan de Districthoofden van de Arbeidsinspectie en de Inspectie van de Havenarbeid, met richtlijnen voor te hanteren minimum afstanden tussen LPG-opslag en omringende objecten op een wegstation., 120; 1 omslag
    Oude code: -1.838.23
  - Stukken betreffende het verlenen van medewerking aan het tot stand komen en uitvoeren van (ontwerp-) algemene maatregelen van bestuur (AmvB's) ex artikel 2a van de Hinderwet., 1985-1988; 121-132; 11 pakken en 1 omslag
    - Algemeen. 1985-1988, 121-126
      - 1985 mrt. - okt., 121
        Oude code: -1.777.51 map 7 en 8
      - 1985 nov. - 1986 feb., 122
        Oude code: -1.777.51 map 9
      - 1986 mrt. - juni, 123
        Oude code: -1.777.51 map 10
      - 1986 juli - 1987 apr., 124
        Oude code: -1.777.51 map 11 en 12
      - 1987 juli - dec., 125
        Oude code: -1.777.51 map 37
      - 1988 jan. - aug., 126
        Oude code: -1777.51 map 32 en 33
    - Vergaderstukken van de Werkgroep AmvB's ex art. 2a van de Hinderwet. 1985-1987, 127-129
      - 1985, 127; omslag
        Oude code: -1.777.51 / 07.58 map 14
      - 1986, 128
        Oude code: -1.777.51 / 07.58 map 15
      - 1987, 129
        Oude code: -1.777.51 / 07.58 map 31
    - Correspondentie met de Werkgroep AmvB's ex art. 2a van de Hinderwet. 1985-1988, 130-132
      - 1985-1987, 130
        Oude code: -1.777.51/07.58 map 1 en 3
      - 1988, deelonderwerpen: algemeen, opslaggoederen en akkerbouw- of tuinbouwbedrijven, 1988, 131
        Oude code: -1.777.51 / 07.58 map 36
      - 1988, deelonderwerpen: chemische wasserijen, herstelinrichtingen motorrijtuigen en emissie-eisen stookinstallaties, 1988, 132
        Oude code: -1.777.51 / 07.58 map 38
  - Stukken betreffende het opstellen van P-blad 162-2 (opslag verpakte gevaarlijke stoffen)., 1987-1988; 133; 1 omslag
    Oude code: -1.777.51 map 34
  - Stukken betreffende het behandelen van de vraag of de adviserende bevoegdheid van het Districtshoofd van de Arbeidsinspectie bij de verlening van Hinderwetvergunningen gehandhaafd moet blijven., 1988-1992; 134; 1 omslag
- Kernenergiewet, 08
  - Wetten, Besluiten en andere regelgeving, 08.1
    - Stukken betreffende het verlenen van medewerking aan het tot stand komen van een ontwerp van wet op de Atoomenergie (Atoomwet/Kernenergiewet), en wijzigingen hierin., 1947-1987; 135-137; 3 pakken
      - 1947 - 1959 mei, 135
        Oude code: 1.778.647 / map 609
      - 1959 juli - 1960, 136
      - 1963-1987, 137
        Oude code: 1.778.3 / map 20
    - Stukken betreffende het opstellen en toepassen van richtlijnen ten aanzien van de deskundigheidseisen bij het werken met radioactieve stoffen en ioniserende stralen uitzendende toestellen., 1970-1989; 138-139; 1 pak en 1 omslag
      - 1970-1983, 138; pak
        Oude code: 1.777.3/08.86 / map 22/23
      - 1988-1989, 139
        Oude code: 1.777.3/08.86 / map 433
    - Circulaires bevattende standaard voorschriften voor vergunningen die worden verleend ingevolge het Radio-actieve Stoffenbesluit, Toestellenbesluit en de Kernenergiewet., 1971-1984; 140; 1 pak
      Oude code: - map 623
    - Stukken betreffende het tot stand komen en vaststellen van grondslagen en richtlijnen met betrekking tot de veiligheid van kernenergiecentrales., 1974-1986; 141; 1 pak
      Oude code: 1.777.3/08.823/map 96,97
    - Stukken betreffende de totstandkoming van het Besluit tot intrekking van het Veiligheidsbesluit ioniserende stralen (Besluit van 18 maart 1963, Stb. 98)., 1981; 142; 1 omslag
      Oude code: 1.838.23/map 310
    - Stukken betreffende het opstellen van eisen en het erkennen van stralingsartsen die worden belast met het medisch toezicht op aan ioniserende straling blootgestelde personen., 1983-1988; 143; 1 pak
      Oude code: -1.777.3 map 651 en 652
    - Stukken betreffende het voorbereiden van de wijziging van het Besluit Stralenbescherming Kernenergiewet, dit naar aanleiding van de ingebrekestelling van de Euratom richtlijnen 80/836 en 84/467 (ter bescherming van werknemers en andere leden van de bevolking tegen ioniserende straling) door de Commissie der Europese Gemeenschappen., 1988-1989; 144; 1 omslag
      Oude code: 1.777.3 / map 565
    - Stukken betreffende de ondertekening van de Regeling Aanwijzing Rookmelders Kernenergiewet., 1989; 145; 1 omslag
      Oude code: 1.777.3/map 330
    - Stukken betreffende de vaststelling en toepassing van de Nederlandse Nucleaire Veiligheidsregels (NVR)., 1989; 146; 1 pak
      Oude code: 1.777.3/07.58/map 431
    - Concept-richtlijn voor de bescherming van kerncentrales tegen externe effecten, met geleidebrief., 1990; 147; 1 omslag
      Oude code: 1.777.3/map 711
    - Nota's inzake de benodigde capaciteit in de districten voor inspectie, adviseren over het onderwerp ioniserende straling en het behandelen van het door het Ministerie van Volksgezondheid, Ruimtelijke Ordening en Milieuhygiëne ingebrachte voorstel voor het onderzoek naar het wettelijk kader voor radioactieve stoffen en toestellen., 1990; 148; 1 omslag
      Oude code: -1.777.3 map 690
    - Stukken betreffende de, in opdracht van de Kernfysische Dienst (KFD), door de NV tot Keuring van Electrotechnische Materialen (KEMA) uitgevoerde toetsing op volledigheid en toepasbaarheid van de concept-Nederlandse veiligheidsrichtlijn (NVR 3.10)., 1990; 149; 1 omslag
      Oude code: 1.777.3/07.58/map 748
    - Stukken betreffende het mede-opstellen van een concept indicatieve lijst van criteria (richtlijn) ten behoeve van het geneeskundig onderzoek van personen, in verband met blootstelling aan ioniserende straling in arbeidssituaties voortvloeiende uit de verplichting daartoe in de EG richtlijn inzake de bescherming van de gezondheid van de bevolking en de werkers tegen de aan ioniserende straling verbonden gevaren (80/836/Euratom)., 1990; 150; 1 omslag
      Oude code: -1.777.3 map 677
    - Stukken betreffende het mede-opstellen van de beleidsnotitie "Omgaan met risico's van straling, normstelling ioniserende straling voor arbeid en milieu", ter uitvoering van de bij de behandeling van het Besluit stralenbescherming Kernenergiewet aangenomen moties., 1990-1991; 151; 1 pak
      Oude code: -1.777.3 map 687 en 842
    - Stukken betreffende het mede-opstellen van standaardvoorschriften voor vergunningen die worden verleend ingevolge de Kernenergiewet., 1990-1991; 152; 1 omslag
      Oude code: -1.777.3/07.353.2 map 723
    - Stukken betreffende het aanbieden aan de Koningin van een voorstel van wet, houdende wijziging van de Kernenergiewet in verband met de instelling bij wet van de Commissie Reactorveiligheid., 1990-1992; 153; 1 pak
      Oude code: -1.777.3 map 681 en 695
    - Stukken betreffende het (laten) verrichten van onderzoek, het opstellen van richtlijnen en wijziging en aanvulling van vergunningen met betrekking tot stralingshygiëne., 1990-1994; 154; 1 pak
      Oude code: -1.777.3 map 694 en 846
    - Stukken betreffende de behandeling van de herziene versie 'Procedures Vergunningverlening Kernenergiewet'., 1991; 155; 1 omslag
      Oude code: 1.777.3/07.353.2/map 717
    - Stukken betreffende het tot stand komen van beschikkingen tot wijziging van de Regeling Aanwijzing Rookmelders Kernenergiewet., 1991-1994; 156; 1 omslag
      Oude code: 1.777.3/map 843 en 708
    - Stukken betreffende het tot stand komen van de nota "Handhavingsbeleid Kernenergiewet Arbeidsinspectie, radioactieve stoffen en röntgentoestellen"., 1992; 157; 1 omslag
      Oude code: 1.777.3/map 845
    - Stukken betreffende het wijzigen van tarieven met betrekking tot het Bijdragenbesluit Kernenergiewet., 1992; 158; 1 omslag
      Oude code: 1.777.3/map 841
    - Stukken betreffende het mede-opstellen van een ontwerp-besluit met een nota van toelichting tot wijziging van het Besluit stralenbescherming Kernenergiewet en het Besluit kerninstallaties, splijtstoffen en ertsen in verband met de richtlijn van de Raad van de Europese Gemeenschappen inzake de praktische bescherming van externe werkers die gevaar lopen aan ioniserende straling te worden blootgesteld tijdens hun werk in een gecontroleerde zone (90/461/Euratom)., 1992-1994; 159; 1 pak
      Oude code: -1.777.3KEW map 828 en 831
    - Stukken betreffende het voorbereiden van een wijziging van de Arbeidsomstandighedenwet, de Kernenergiewet, de Wet milieugevaarlijke stoffen en de Wet arbeid gehandicapte werknemers in verband met de opheffing van de Arboraad., 1993; 160; 1 omslag
      Oude code: -1.777.3KEW map 829
  - Delegaties en gedelegeerden, commissies en werkgroepen, 08.2
    - Commissie Reactorveiligheid Athene., 1963-1968; 161-162; 2 pakken
      - Samenstelling en vergaderstukken, 1963 - 1968, 161
        Oude code: ..../map 270,272
      - Agenda's en notulen, 1963 - 1968, 162
    - Commissie Reactorveiligheid., 1968-1991; 163-229; 64 pakken en 1 omslag
      - Instelling, samenstelling, mutaties en taak, 1968 - 1991, 163
        Oude code: 1.777.3/07.58/map 27,271,296-299,301
      - Opnieuw instellen van de Commissie Reactorveiligheid, actualiseren van de taakstelling, wijzigen van de samenstelling en het vervolledigen van de onafhankelijke status, 1987 - 1989, 164
        Oude code: 1.777.3/07.58/map 404, 406, 411
      - Vergaderstukken. 1969-1990, 165-187
        - 1969-1970, 165
          Oude code: 1.777.3/07.58/map 27
        - 1971, 166
          Oude code: 1.777.3/07.58/map 30,31
        - 1972, 167
          Oude code: 1.777.3/07.58/map 31,32
        - 1973 jan. - apr., 168
          Oude code: 1.777.3/07.58/map 33,34
        - 1973 mei - sep., 169
        - 1973 okt. - dec., 170
        - 1974-1975, 171
          Oude code: 1.777.3/07.58/map 41
        - 1976, 172
        - 1977, 173
          Oude code: 1.777.3/07.58/map 27,56,81
        - 1978 jan. - juni, 174
          Oude code: 1.777.3/07.58/map 56,81
        - 1978 juli - dec., 175
          Oude code: 1.777.3/07.58/map 44
        - 1979 jan. - mei, 176
          Oude code: 1.777.3/07.58/map46-48
        - 1979 juni - dec., 177
          Oude code: 1.777.3/07.58/map 46-48
        - 1980, 178
          Oude code: 1.777.3/058/map 51-53
        - 1981 jan. - apr., 179
          Oude code: 1.777.3/07.58/map 271,296-299,301,51-53
        - 1981 mei - dec., 180
          Oude code: 1.777.3/07.58/map 51-53
        - 1982, 181
        - 1983-1986, 182
          Oude code: 1.777.3/07.58/map 271,296-299,301,52
        - 1987, 183
          Oude code: 1.777.3/07.58/map 595-597
        - 1988 jan. - juni, 184
          Oude code: 1.777.03/07.58/map595-597
        - 1988 juli - dec., 185
        - 1989 jan. - mei, 186
        - 1989 juni - 1990, 187
      - Ingekomen en uitgegane stukken. 1969-1988, 188-224
        - Overzichten van verzendlijsten van commissiestukken, [1969 - 1974], 188; omslag
          Oude code: 1.777.3/07.58/map 83
        - 1969-1971, 189
          Oude code: 1.777.3/07.58/map 35-38,40
        - eerste kwartaal, 1972, 190
          Oude code: 1.777.3/07.58/map 42,83
        - tweede kwartaal, 1972, 191
          Oude code: 1.777.3/07.58/map 42,84
        - derde kwartaal, 1972, 192
          Oude code: 1.777.3/07.58/map 42,85
        - vierde kwartaal, 1972, 193
          Oude code: 1.777.3/07.58/map 42,86
        - eerste kwartaal, 1973, 194
          Oude code: 1.777.3/07.58/map 87
        - tweede - vierde kwartaal, 1973, 195
          Oude code: 1.777.3/07.58/map 88,89
        - eerste - tweede kwartaal, 1974, 196
          Oude code: 1.777.3/07.58/map 90,91
        - derde - vierde kwartaal, 1974, 197
          Oude code: 1.77.3/07.58/map 92
        - 1975, 198
          Oude code: 1.777.3/07.58/map 93,94
        - 1976, 199
          Oude code: 1.7773./07.58/map 57
        - 1977, 200
          Oude code: 1.777.3/07.58/map 49
        - eerste halfjaar, 1978, 201
          Oude code: 1.777.3/0758/map 60,61
        - tweede halfjaar, 1978, 202
          Oude code: 1.777.3/07.58/map 60,61
        - 1979, 203
          Oude code: 1.777.3/07.58/ map 61
        - 1980, 204
          Oude code: 1.777.3/07.58/map 62,63
        - eerste halfjaar, 1981, 205
          Oude code: 1.777.3/07.58/ map 64,65
        - tweede halfjaar, 1981, 206
          Oude code: 1.777.3/07.58/map 64,65
        - 1982 jan. - juni, 207
          Oude code: 1.777.3/07.58/map 66-68
        - 1982 juli - aug., 208
          Oude code: 1.777.3/07.85/map 66-68
        - 1982 sep. - dec., 209
        - 1983 jan. - apr., 210
          Oude code: 1.777.3/07.85/map 69-71
        - 1983 mei, 211
          Oude code: 1.777.3/07.58/map 69-71
        - 1983 juni - dec., 212
        - 1984 jan. - juni, 213
          Oude code: 1.777.3/07.58/map 72-73
        - 1984 juli - dec., 214
        - 1985 jan. - mei, 215
          Oude code: 1.777.3/07.58/map 74-76
        - 1985 juni - nov., 216
          Oude code: 1.777.3/07.85/map 74-76
        - 1985 dec., 217
        - 1986 jan. - mei, 218
          Oude code: 1.777.3/07.58/map 77-79
        - 1986 juni - dec., 219
        - 1987 mrt. - mei, 220
          Oude code: 1.777.3/07.58/map 80-81
        - 1987 juni - dec., 221
        - 1988 jan. - mrt., 222
          Oude code: 1.777.3/07.58/ map 81
        - 1988 apr. - dec., 223
          Oude code: 1.777.3/07.58/ map 403
        - 1989, 224
          Oude code: 1.777.3/07.58/ map 402
      - Vergaderstukken van de Werkgroep Containment Lekdichtheidsbeproevingen, 1980, 225
        Oude code: 1.777.3/07.58/map 271,296-299,301
      - Kernenergiecentrale Dodewaard, 1970 - 1976, 226
        Oude code: 1.777.3/07.58/map 38
      - Kernreactor Athene, 1971 - 1974, 227
        Oude code: 1.777.3/07.58/map 271
      - Advies over de veiligheidsaspecten van de splijtstofcyclus in Nederland. 1974-1977, 228-229
        - Overleg- en besprekingsverslagen, 1974 - 1977, 228
          Oude code: 1.777.3/map 58
        - Rapporten, 1975 - 1976, 229
    - Vergaderstukken van de Kernfysische Werkgroep., 1969-1984; 230-234; 5 pakken
      - 1969 - 1977, 1e - 16e vergadering, 230
        Oude code: 08.861.531 map 620
      - 17e - 25e vergadering, 1978, 231
      - 26e - 33e vergadering, 1979, 232
      - 1980 - 1981, 34e - 54e vergadering, 233
        Oude code: 08.861.531 map 622
      - 1982 - 1984, 55e - 79e vergadering, 234
    - Vergaderstukken van de Werkgroep Medische Keuring Radiologische Werkers., 1977-1980; 235; 1 pak
      Oude code: -1.777.3/07.58 map 654
    - Stukken betreffende het opzetten van een Kwaliteit Waarborg Coördinatie Commissie (KWCC) ten behoeve van kerncentrales in Nederland., 1979; 236; 1 omslag
      Oude code: 1.777.3/07.58 / map 11
    - Stukken betreffende de instelling en vergaderstukken van de Werkgroep Kwaliteitsborging Nucleaire Installaties (WKB)., 1979-1988; 237-241; 3 pakken en 2 omslagen
      - Instelling, 1979, 237; omslag
        Oude code: -1.777.3/07.58 map 119
      - Agenda's, met bijlagen. 1979-1985, 238-240
        - 1979-1980, 238
          Oude code: - map 121, 124
        - 1981-1983, 239
        - 1984-1985, 240
      - Verslagen en verzonden stukken, 1979 - 1988, 241; omslag
        Oude code: -1.777.3/07.58 map 125,414
    - Vergaderstukken van het intern overleg inzake reactor techniek (RT)., 1980-1982; 242-246; 5 pakken
      - 1980 jan. - juli, 242
        Oude code: - map 114, 115
      - 1980 aug. - dec., 243
      - 1981, 244
        Oude code: - map 116
      - 1982 jan. - juni, 245
        Oude code: 1.777.3 / map 4
      - 1982 juli - okt., 246
        Oude code: - map 117
    - Vergaderstukken van de Werkgroep Project Grondslagen en Richtlijnen (PGR)., 1982-1985; 247-250; 4 pakken
      - 1982-1983, 247
        Oude code: 1.777.3/07.58/map 145-147,302
      - 1984 jan. - juli, 248
        Oude code: 1.777.3/07.58/map 145-147,392
      - 1984 aug. - dec., 249